臺灣新竹地方法院刑事裁定
110年度聲字第1373號
聲  請  人  臺灣新竹地方檢察署檢察官
受  刑  人  姜建宇



上列聲請人因受刑人數罪併罰有二裁判以上，聲請定其應執行之
刑（110年度執聲字第901號），本院裁定如下：
    主  文
姜建宇犯如附表所示各罪所處之刑，應執行有期徒刑參年，如易
科罰金，以新臺幣壹仟元折算壹日。
　　理  由
一、聲請意旨略以：上列受刑人姜建宇因犯竊盜案件，先後經判
    決確定如附表，應依刑法第53條及第51條第5款，定其應執
    行之刑，爰依刑事訴訟法第477條第1項聲請裁定等語。
二、按數罪併罰，有2裁判以上者，依刑法第51條規定，定其應
    執行刑；數罪併罰，宣告多數有期徒刑者，於各刑中之最長
    期以上，各刑合併之刑期以下，定其刑期。但不得逾三十年
    ，刑法第53條、第51條第5款分別定有明文。　　
三、按數罪併罰，應依分別宣告其罪之刑為基礎，定其應執行刑
    ，此觀刑法第51條規定自明，故一裁判宣告數罪之刑，雖曾
    經定其執行刑，但如再與其他裁判宣告之刑定其執行刑時，
    前定之執行刑當然失效，仍應以其各罪宣告之刑為基礎，定
    其執行刑，不得以前之執行刑為基礎，以與後裁判宣告之刑
    ，定其執行刑（最高法院59年台抗字第367號裁定意旨參照
    ）；而上開更定之應執行刑，不應比前定之應執行刑加計其
    他裁判所處刑期後為重，否則即與法律秩序理念及法律目的
    之內部界限有違，難認適法（最高法院93年度台非字第192
    號判決意旨可參）。查附表編號1至編號9所示之9罪，雖曾
    經本院以110年度竹簡字第402號判決定其應執行有期徒刑2
    年4月；編號10至編號13之4罪，雖曾經本院以110年度竹簡
    字第488號判決定其應執行有期徒刑1年，然依前揭說明，前
    定之執行刑當然失效，本院應以其各罪宣告刑為基礎，定其
    執行刑，且本院定應執行刑，除不得逾越刑法第51條第5款
    所定法律之外部界限，亦應受內部界限之拘束，本於罪責相
    當之要求，在上開內、外部性界限範圍內，綜合斟酌受刑人
    犯罪行為之不法與罪責程度，及對其施以矯正之必要性，予
    以裁定應執行之刑。
四、經查，受刑人因犯竊盜案件，先後經本院判處如附表所示之
    刑，且均分別確定在案，其中附表編號10之犯罪日期，應更
    正為「110年1月20日至26日7時30分間某時許」，合先敘明
    。爰審酌受刑人所犯附表之罪中編號5至編號6所示之2罪、
    編號12至編號13所示之2罪均為同一日所為，顯為密接時間
    內所犯之數罪，並衡酌受刑人所為之犯罪類型雖均為竊盜案
    件，其罪質及犯罪手法相仿，然受刑人在短期間多次觸犯竊
    盜罪，一再違反法律規定，對社會安全影響實屬非輕，是權
    衡前揭各罪之法律目的、受刑人之犯罪情節及行為次數等情
    ，並就其所犯前揭各罪為整體非難評價，定其應執行如主文
    所示之刑。
五、至受刑人表示希求將其尚未審結之後案合併處理等語（本院
    卷第95頁），惟受刑人尚未審結之後案並非聲請人聲請定其
    應執行刑之範圍外，受刑人欲合併處理之他案既然尚未判決
    確定，自無從認定本院是否為具管轄權之犯罪事實最後判決
    法院，是受刑人上開請求自難准許，附此敘明。
六、依刑事訴訟法第477條第1項，刑法第53條、第51條第5款、
    第41條第1項前段、第8項，裁定如主文。
中　　華　　民　　國　　110 　年　　11　　月　　8　 　日
                  刑事第二庭　法　官　  崔恩寧
以上正本證明與原本無異。
如不服本裁定，應於裁定送達後5日內向本院提出抗告狀。
中　　華　　民　　國　　110 　年　　11　　月　　8 　　日
                              書記官    莊琬婷　　
　　　
受刑人姜建宇定應執行刑案件一覽表
　　　
編號  1 2 3 罪名  竊盜 竊盜 竊盜 宣告刑  有期徒刑4月 有期徒刑4月 有期徒刑4月 犯罪日期  109年6月27日 109年8月1日 109年8月21日 偵查(自訴)機關年度及案號  新竹地檢110年度偵緝字第144號等 新竹地檢110年度偵緝字第144號等 新竹地檢110年度偵緝字第144號等 最後 事實審 法院 新竹地院 新竹地院 新竹地院  案號 110年度竹簡字 第402號 110年度竹簡字 第402號 110年度竹簡字 第402號  判決日期 110年5月27日 110年5月27日 110年5月27日 確定 判決 法院 新竹地院 新竹地院 新竹地院  案號 110年度竹簡字 第402號 110年度竹簡字 第402號 110年度竹簡字 第402號  判決 確定日期 110年6月22日 110年6月22日 110年6月22日 是否為得易科 罰金之案件  是 是 是 備註  編號1至9業經本院判決定應執行有期徒刑2年4月， 新竹地檢110年度執字第2777號   

編號  4 5 6 罪名  竊盜 竊盜 竊盜 宣告刑  有期徒刑4月 有期徒刑4月 有期徒刑4月 犯罪日期  109年11月22日 109年12月6日 109年12月6日 偵查(自訴)機關年度及案號  新竹地檢110年度偵緝字第144號等 新竹地檢110年度偵緝字第144號等 新竹地檢110年度偵緝字第144號等 最後 事實審 法院 新竹地院 新竹地院 新竹地院  案號 110年度竹簡字 第402號 110年度竹簡字 第402號 110年度竹簡字 第402號  判決日期 110年5月27日 110年5月27日 110年5月27日 確定 判決 法院 新竹地院 新竹地院 新竹地院  案號 110年度竹簡字 第402號 110年度竹簡字 第402號 110年度竹簡字 第402號  判決 確定日期 110年6月22日 110年6月22日 110年6月22日 是否為得易科 罰金之案件  是 是 是 備註  編號1至9業經本院判決定應執行有期徒刑2年4月， 新竹地檢110年度執字第2777號   

編號  7 8 9 罪名  竊盜 竊盜 竊盜 宣告刑  有期徒刑4月 有期徒刑4月 有期徒刑4月 犯罪日期  109年12月25日 110年1月12日 110年1月26日 偵查(自訴)機關年度及案號  新竹地檢110年度偵緝字第144號等 新竹地檢110年度偵緝字第144號等 新竹地檢110年度偵緝字第144號等 最後 事實審 法院 新竹地院 新竹地院 新竹地院  案號 110年度竹簡字 第402號 110年度竹簡字 第402號 110年度竹簡字 第402號  判決日期 110年5月27日 110年5月27日 110年5月27日 確定 判決 法院 新竹地院 新竹地院 新竹地院  案號 110年度竹簡字 第402號 110年度竹簡字 第402號 110年度竹簡字 第402號  判決 確定日期 110年6月22日 110年6月22日 110年6月22日 是否為得易科 罰金之案件  是 是 是 備註  編號1至9業經本院判決定應執行有期徒刑2年4月， 新竹地檢110年度執字第2777號   

編號  10 11 12 罪名  竊盜 竊盜 竊盜 宣告刑  有期徒刑3月 有期徒刑4月 有期徒刑4月 犯罪日期  110年1月20日至 26日7時30分間某時許 110年1月25日 110年1月28日 偵查(自訴)機關年度及案號  新竹地檢110年度偵字第5251號等 新竹地檢110年度偵字第5251號等 新竹地檢110年度偵字第5251號等 最後 事實審 法院 新竹地院 新竹地院 新竹地院  案號 110年度竹簡字 第488號 110年度竹簡字 第488號 110年度竹簡字 第488號  判決日期 110年7月15日 110年7月15日 110年7月15日 確定 判決 法院 新竹地院 新竹地院 新竹地院  案號 110年度竹簡字 第488號 110年度竹簡字 第488號 110年度竹簡字 第488號  判決 確定日期 110年8月10日 110年8月10日 110年8月10日 是否為得易科 罰金之案件  是 是 是 備註  編號10至13業經本院判決定應執行有期徒刑1年， 新竹地檢110年度執字第3360號   

編號  13   罪名  竊盜   宣告刑  有期徒刑5月   犯罪日期  110年1月28日   偵查(自訴)機關年度及案號  新竹地檢110年度偵字第5251號等   最後 事實審 法院 新竹地院    案號 110年度竹簡字 第488號    判決日期 110年7月15日   確定 判決 法院 新竹地院    案號 110年度竹簡字 第488號    判決 確定日期 110年8月10日   是否為得易科 罰金之案件  是   備註  編號10至13業經本院判決定應執行有期徒刑1年，新竹地檢110年度執字第3360號